臺灣臺北地方法院刑事判決　　　　　九十四年度訴字第一四九○號
公　訴　人　臺灣臺北地方法院檢察署檢察官
被　　　告　甲○○
上列被告因違反毒品危害防制條例案件，經檢察官提起公訴（九
十四年度毒偵字第二五一三號），被告於準備程序中就被訴事實
為有罪之陳述，經告以簡式審判之旨，並聽取當事人之意見後，
經本院合議庭裁定以簡式審判程序審理，本院判決如下：
    主  文
甲○○施用第一級毒品，處有期徒刑柒月。扣案第一級毒品海洛
因壹包（不含包裝袋，淨重零點公克）沒收銷燬之；注射針筒
壹支（如附件編號Ａ所示）沒收之。
    事  實
一、甲○○前於民國九十年間因施用毒品案件，經本院以九十一
    年度毒聲字第三五號裁定送觀察、勒戒後，因無繼續施用毒
    品之傾向，由臺灣臺北地方法院檢察署檢察官於九十一年四
    月十七日以九十年度毒偵字第二七二○號不起訴處分確定，
    又於九十一年間因施用毒品案件，經本院以九十二年度毒聲
    字第七三○號裁定送觀察、勒戒後，因無繼續施用毒品之傾
    向，由臺灣臺北地方法院檢察署檢察官於九十二年六月三十
    日以九十二年度毒偵字第七二九號不起訴處分確定，猶不知
    悔悟，於九十四年八月二十五日下午四時許，在臺北市○○
    區○○路二段五○四巷口國光社區停車場，其友人宋忠達駕
    駛之Ｑ六—三七八五號自用小客車內，以海洛因加水置入注
    射針筒內施打之方式，施用第一級毒品海洛因一次，嗣於同
    日下午五時五十分許，為警在臺北市○○區○○路二段五○
    四巷口查獲，並扣得海洛因一包（不含包裝袋，淨重○‧三
    公克），及其所有之注射針筒一支，經警採尿送驗後查悉上
    情。
二、案經臺北市政府警察局萬華分局報請臺灣臺北地方法院檢察
    署檢察官偵查起訴。嗣由本院合議庭裁定由受命法官獨任進
    行簡式審判程序。
    理  由
一、訊據被告甲○○對於在上揭時、地施用第一級毒品海洛因一
    次之事實，於偵查中、本院準備程序及審理時均坦承不諱（
    見臺灣臺北地方法院檢察署九十四年度毒偵字第二五一三號
    偵查卷第六十二頁，本院卷第十五頁反面、第二十二頁）。
    被告為警查獲後採集尿液送請臺灣檢驗科技股份有限公司檢
    驗結果確呈嗎啡、可待因陽性反應，有該公司九十四年九月
    十一日濫用藥物檢驗報告一份在卷可稽（見同上偵查卷第六
    十八頁）。扣案之白粉一包（毛重○‧六公克、淨重○‧三
    公克），亦檢出毒品海洛因成分，亦有鑑驗報告單在卷可稽
    （見同上偵查卷第二十四頁）。此外，復有自願受搜索同意
    書、搜索筆錄、扣押物品目錄表、注射針筒一支扣案可資佐
    證（見同上偵查卷第十七頁、第十九頁至第二十一頁、第二
    十二頁）。而被告前於九十年間因施用毒品案件，經本院以
    九十一年度毒聲字第三五號裁定送觀察、勒戒後，因無繼續
    施用毒品之傾向，由臺灣臺北地方法院檢察署檢察官於九十
    一年四月十七日以九十年度毒偵字第二七二○號不起訴處分
    確定，又於九十一年間因施用毒品案件，經本院以九十二年
    度毒聲字第七三○號裁定送觀察、勒戒後，因無繼續施用毒
    品之傾向，由臺灣臺北地方法院檢察署檢察官於九十二年六
    月三十日以九十二年度毒偵字第七二九號不起訴處分確定，
    有各該刑事裁定、不起訴處分書、臺灣高等法院被告前案紀
    錄表附卷足憑（見本院卷第二十四頁至第三十頁、第三十一
    頁至第三十二頁、第三十三頁、第三十四頁至第三十六頁、
    第三十七頁）。綜上所述，本案事證明確，被告施用第一級
    毒品之犯行，堪以認定，應依法論科。
二、核被告施用海洛因行為，係犯毒品危害防制條例第十條第一
    項之施用第一級毒品罪。其持有第一級毒品之低度行為，應
    為施用第一級毒品之高度行為所吸收，不另論罪。爰審酌被
    告犯罪後坦承犯行，惟已因施用毒品，經二次觀察、勒戒後
    ，竟又違反禁令，非法施用足以導致精神障礙及生命危險之
    成癮性化學合成藥物，所為對個人身心戕害程度非輕，暨其
    生活狀況、品行、智識程度、犯罪之動機、目的、手段、所
    生危害及犯罪後之態度等一切情狀，量處如主文所示之刑。
    扣案海洛因一包（不含包裝袋，淨重○‧三公克），屬毒品
    危害防制條例第二條第二項第一款所稱之第一級毒品，不問
    屬於被告與否，應依同條例第十八條第一項前段之規定，宣
    告沒收銷燬之；扣案之注射針筒一支（如附件編號Ａ所示）
    ，客觀上顯非屬專供施用毒品之器具，然係被告所有供上開
    施用第一級毒品海洛因所用之物，業據被告供明在卷（見本
    院卷第十五頁反面、第二十二頁），爰依刑法第三十八條第
    一項第二款宣告沒收之。至於放置上開海洛因之包裝袋一個
    ，係供犯罪所用之物，惟被告否認為其所有，復查無其他積
    極證據足證該物品係屬被告所有，爰不為沒收之宣告，併此
    敘明。
據上論斷，應依刑事訴訟法第二百七十三條之一、第二百九十九
條第一項前段，毒品危害防制條例第十條第一項、第十八條第一
項前段，刑法第十一條前段、第三十八條第一項第二款，判決如
主文。
本案經檢察官王鑫健到庭執行職務
中　  華    民  　國　九十四　年 　十一   月   十八   日
　　                      臺灣臺北地方法院刑事第十四庭
                              法      官  孫萍萍
以上正本證明與原本無異。
如不服本判決，應於判決送達後十日內，向本院提出上訴狀。
                              書  記  官  張汝琪
中　  華    民  　國　九十四　年 　十一   月   十八   日
附錄本案論罪科刑法條全文
毒品危害防制條例第十條
施用第一級毒品者，處六月以上五年以下有期徒刑。
施用第二級毒品者，處三年以下有期徒刑。
